【裁判字號】    92,訴,644
【裁判日期】    921231
【裁判案由】    毒品危害防制條例
【裁判全文】
臺灣士林地方法院刑事判決                          九十二年度訴字第六四四號
    公  訴  人  臺灣士林地方法院檢察署檢察官
    被      告  甲○○
右列被告因違反毒品危害防制條例案件，經台灣士林地方法院檢察署檢察官提起公訴
（九十二年度偵緝字第一三０號）及台灣板橋地方法院檢察署檢察官移
九十二年度毒偵字第二八０五號），被告為有罪之陳述，經本院合議裁定本件宜由受
命法官獨任進行簡式審判程序，判決如左：
    主  文
甲○○連續施用第一級毒品，處有期徒刑玖月，扣案之塑膠袋壹個、注射針筒壹支均
沒收；又連續施用第二級毒品，處有期徒刑陸月，扣案之燈泡壹個沒收。應執行有期
徒刑壹年貳月，扣案之塑膠袋壹個、注射針筒壹支、燈泡壹個均沒收。
    事  實
一、被告甲○○前因施用毒品案件，經本院以九十二年度毒聲字第一０六號裁定送觀
    察、勒戒後，認無繼續施用毒品之傾向，由台灣士林地方法院檢察署檢察官於民
    國九十二年二月十八日以九十二年度毒偵字第一三六號不起訴處分確定。詎其仍
    不知悔改，復基於概括犯意，明知海洛因及安非他命分別屬於毒品危害防制條例
    所明定之第一級、第二級毒品，均不得施用及持有，仍於前開不起訴處分後之五
    年內，自九十二年四月間起，至同年八月二十二日止，在臺北縣五股鄉○○路一
    三四之一號三樓處，以針筒注射的方式，連續施用海洛因，約每二、三天一次；
    又自九十二年六月十二日起至同年八月十九日止，在其前揭住處，以電燈泡燒烤
    之方式，連續施用安非他命，約每四天一次。嗣為警分別於(一)九十二年六月十七
    日十二時許，在臺北縣八里鄉○○路三九八巷五十一弄十號二樓查獲，並扣得其
    所有供施用安非他命之燈泡一個；(二)九十二年八月二十四日十八時三十分許，在
    其前揭住處查獲，並扣得其所有供盛裝海洛因之塑膠袋一個（內含海洛因殘渣量
    微無法磅秤）及供注射海洛因之注射針筒一支。嗣經本院以九十二年度毒聲字第
    七一四號裁定將被告送觀察、勒戒後，認有繼續施用毒品之傾向。
二、案經臺北縣政府警察局蘆洲分局報請臺灣士林地方法院檢察署檢察官偵查起訴，
    及臺北縣政府警察局蘆洲分局報請臺灣板橋地方法院檢察署檢察官移送本院併案
    審理。
    理  由
一、右揭事實，業據被告甲○○坦承不諱，其為警查獲時所採集之尿液經送檢驗結果
    ，亦呈嗎啡（海洛因代謝物）及安非他命陽性反應，有臺灣檢驗科技股份有限公
    司九十二年六月二十六日濫用藥物尿液檢驗報告一份在卷可稽，並有扣案之塑膠
    袋一個、注射針筒一支、燈泡一個扣案可資佐證。扣案之塑膠袋一個，其內殘渣
    經臺北縣警察局蘆洲分局以聯勤二０四廠製造之煙毒品檢驗Ａ包試劑檢驗結果呈
    嗎啡反應，此亦有該局九十二年八月二十四日初步鑑驗報告單在卷可稽。又被告
    前因施用毒品案件，經本院裁定送觀察、勒戒後，認無繼續施用毒品之傾向，業
    經臺灣士林地方法院檢察署檢察官於民國九十二年二月十八日以九十二年度毒偵
    字第一三六號不起訴處分確定，嗣再犯本件施用毒品案件，經本院以九十二年度
    毒聲字第七一四號裁定送觀察勒戒處所觀察、勒戒後，經認定有繼續施用毒品之
    傾向等情，亦有前揭不起訴處分書、台灣高等法院被告全國前案紀錄表、台灣士
    林看守所附設勒戒處所有無繼續施用毒品傾向證明書各一件在卷足憑。是被告於
    不起訴處分後五年內再犯施用毒品罪，經觀察、勒戒後有繼續施用毒之品之傾向
    ，事證明確，犯行堪予認定，應依法論科。
二、核被告所為，係犯毒品危害防制條例第十條第一項之施用第一級毒品罪及同條第
    二項之施用第二級毒品罪。其施用前後持有毒品之低度行為，應為施用行為之高
    度行為所吸收，不另論罪。被告多次施用第一級毒品海洛因及第二級毒品安非他
    命等行為，均各時間緊接，所犯構成要件相同，顯係基於概括之犯意為之，為連
    續犯，應各依刑法第五十六條之規定論以一罪論，並依法加重其刑。被告所犯上
    述連續施用第一級毒品、連續施用第二級毒品二罪，犯意各別，罪名互異，應予
    分論併罰。爰審酌被告曾因施用毒品而送觀察、勒戒後，仍無法戒絕，復再罹本
    件犯行、其施用毒品不但戕害自身健康，並對家庭、社會造成潛在危險，及其於
    警訊及偵訊時否認犯行，迄本院審理時始加坦承並其施用之次數、方法等一切情
    狀，量處如主文所示之主刑並定其應執行之刑，以資懲儆。
三、公訴意旨雖指被告僅於九十二年六月十七日為警採尿前五日內不詳時間，分別施
    用第一級毒品海洛因和第二級毒品安非他命各一次，惟被告其餘施用行為與檢察
    官起訴部分既有裁判上一罪關係，為起訴效力所及，本院自得一併審究，附此敘
    明。
四、扣案之塑膠袋一個、注射針筒一支、燈泡一個，均係被告所有供犯罪所用之物，
    業據其陳明在卷，應依刑法第三十八條第一項第二款規定沒收之。
據上論斷，應依刑事訴訟法第二百七十三條之一第一項、第二百九十九條第一項前段
、毒品危害防制條例第十條第一項、第二項、刑法第十一條前段、第五十六條、第五
十一條第五款、第三十八條第一項第二款，判決如主文。
本案經檢察官楊淑芬到庭執行職務。
中     華     民     國     九 十二      年    十二    月     三十一    日
                                臺灣士林地方法院刑事第六庭
                                    法  官  彭  洪  媛
右正本證明與原本無異。
如不服本判決，應於送達後十日內，向本院提出上訴狀。
                                    書記官  周  霙  蘭
中     華     民     國     九 十三      年     一        月    六      日
附錄本案論罪科刑法條全文：
毒品危害防制條例第十條第一項、第二項：
施用第一級毒品者，處六月以上五年以下有期徒刑。
施用第二級毒品者，處三年以下有期徒刑。


司法院資訊處製作；財團法人民間司法改革基金會備份。
